Minutes et répertoires du notaire Marcel CHANDRU, 28 novembre 1828 - 4 août 1862 (étude III)
Archives nationales
- Minutes de Marcel CHANDRU, 28 novembre 1828 - 4 août 1862; MC/ET/III/1451 - MC/ET/III/1610
  - Minutes. 1851, mars - mai, mars - mai 1851; MC/ET/III/1572
    - Tutelle, compte., 14 mai 1851; MC/ET/III/1572
      Domicile: Paris (Paris) rue de la Fidelite, 8.
      Relations: veuve de l'intervenant 2, mère de l'intervenant 3.
      Nom, qualité: (M.) Daille-Lefevre, Auguste Etienne.
      Profession: verificateur en batiments, Paris.
      Domicile: Paris (Paris) rue du Faubourg-St-Denis, 73.
      Nom, qualité: (M.) Daille-Lefevre, Ernest Louis Marie.
      Domicile: Paris (Paris) rue de la Fidelite, 8
    - Succession, inventaire apres décès., 14 mai 1851; MC/ET/III/1572
      Nom, qualité: (M.) Courteau, Pierre Louis.
      Domicile: Belleville (Paris) rue Menilmontant, 66
    - Mariage., 14 mai 1851; MC/ET/III/1572
      Nom, qualité: (M.) Guynet, Louis Hippolyte.
      Domicile: Paris (Paris) rue du Sentier, 33.
      Nom, qualité: (M.) Guynet, Louis Francois.
      Nom, qualité: (Mme ou Mlle) Bremard, Ernestine.
      Domicile: Paris (Paris) rue des Grands-Augustins, 21.
      Nom, qualité: (M.) Bremard, Adrien.
      Profession: négociant
    - Succession, notoriete., 14 mai 1851; MC/ET/III/1572
    - Quittance, dette, 12000 f., 14 mai 1851; MC/ET/III/1572
      Nom, qualité: (M.) Boyenval, Jean.
      Domicile: Paris (Paris) rue de la Madeleine, 26.
      Nom, qualité: (M.) Semen, Victor Philippe.
      Domicile: Paris (Paris) rue des Mathurins, 10.
      Relations: sequestre des biens de l'intervenant 3.
      Nom, qualité: (Mme ou Mlle) Frichot (veuve)
    - Succession, liquidation., 16 mai 1851; MC/ET/III/1572
    - Procuration acte, vente de rente etat 5%,, 667 f., 20 mai 1851; MC/ET/III/1572
      Relations: séparé(e) de corps de l'intervenant 2.
      Nom, qualité: (M.) Verdon, Hyacinthe Emile.
      Profession: clerc de notaire, Paris.
      Domicile: Paris (Paris) rue d'Hauteville, 33
    - Succession, notoriete., 20 mai 1851; MC/ET/III/1572
      Nom, qualité: (Mme ou Mlle) Mulard, Julie Catherine.
      Profession: demoiselle de compagnie, Paris.
      Domicile: Paris (Paris) rue de l'Ancienne-Comedie, 29
    - Testament, depot., 22 mai 1851; MC/ET/III/1572
      Nom, qualité: (Mme ou Mlle) Lelievre, Julie Madeleine Desiree.
      Domicile: Paris (Paris) rue Maitre-Albert, 4.
      Nom, qualité: (M.) Plee, Antoine Francois Valery.
      Domicile: Paris (Paris) rue Maitre-Albert, 4
    - Mariage, dépôt de pieces., 23 mai 1851; MC/ET/III/1572
      Nom, qualité: (M.) Gatine, Denis Etienne.
      Profession: serrurier, Paris.
      Domicile: Paris (Paris) rue de la Limace.
      Nom, qualité: (Mme ou Mlle) Lebin, Marie Michelle.
      Nom, qualité: (M.) Landot, Adrien Edouard.
      Profession: tailleur d'habits, Dieppe (Seine-Maritime).
      Domicile: Dieppe (Seine-Maritime).
      Nom, qualité: (Mme ou Mlle) Leroy, Henriette Scholastique.
      Profession: couturier, Dieppe (Seine-Maritime).
      Intervenant 5, en première partie:
      Nom, qualité: (M.) Duval, Pierre Louis.
      Profession: garde-particulier, Arques-la-Bataille (Seine-Maritime).
      Domicile: Arques-la-Bataille (Seine-Maritime) Gruchet.
      Intervenant 6, en première partie:
      Nom, qualité: (Mme ou Mlle) Leroy, Melanie Armande.
      Relations: épouse de l'intervenant 5
    - Procuration acte, gestion et administration de biens., 27 mai 1851; MC/ET/III/1572
      Nom, qualité: (M.) Saint-Pol de, Jules.
      Profession: chef de bataillon des chasseurs-a-pied, Paris.
      Domicile: Paris (Paris) Palais des Tuileries.
      Nom, qualité: (M.) Saint-Pol de, Hippolyte.
      Profession: capitaine d'etat-major, Troyes (Aube).
      Domicile: Troyes (Aube).
      Relations: frère de l'intervenant 1
    - Bail, maison, corps de batiment (2), loyer, 2400 f, Paris (Paris) rue Vieille-du-Temple, 101., 31 mai 1851; MC/ET/III/1572
      Nom, qualité: (Mme ou Mlle) Brodin, Marie Jeanne Francoise.
      Domicile: Paris (Paris) rue Vivienne, 17.
      Nom, qualité: (M.) Poret, Thomas Francois.
      Nom, qualité: (Mme ou Mlle) Lemasson, Ursule Aline.
      Profession: charcutiere (marchande), Paris.
      Domicile: Paris (Paris) rue Vieille-du-Temple,, 101.
      Nom, qualité: (M.) Armand, Jules.
    - Donation entre epoux., 31 mai 1851; MC/ET/III/1572
      Nom, qualité: (Mme ou Mlle) Delouche, Henriette Eugenie.
      Profession: cuisiniere, Paris.
      Domicile: Paris (Paris) rue des Vieux-Augustins, 21.
      Nom, qualité: (M.) Berlire, Lucas.
      Profession: poelier fumiste, Paris.
      Domicile: Paris (Paris) rue des Vieux-Augustins, 21
    - Donation entre epoux., 31 mai 1851; MC/ET/III/1572
  - Minutes. 1851, juin - août, juin - août 1851; MC/ET/III/1573
    - Succession, requisition, certificat de propriété de rente etat 5%, 16 f., 5 juin 1851; MC/ET/III/1573
      Nom, qualité: (M.) Morel, Nicolas Charles.
      Profession: cordier (marchand), Paris.
      Domicile: Paris (Paris) rue du Faubourg-St-Denis, 208
    - Donation entre epoux., 6 juin 1851; MC/ET/III/1573
      Domicile: Paris (Paris) rue Beaubourg, 40.
      Nom, qualité: (Mme ou Mlle) Birost, Prudence Parfaite Antoinette.
    - Donation entre epoux., 6 juin 1851; MC/ET/III/1573
      Domicile: Paris (Paris) rue Beaubourg, 40
    - Obligation, emprunt, 20000 f., 10 juin 1851; MC/ET/III/1573
      Nom, qualité: (M.) Masson, Jean Joseph.
      Domicile: Paris (Paris) rue Saint-Victor, 149.
      Nom, qualité: (Mme ou Mlle) Robillard, Marguerite Virginie.
      Domicile: Paris (Paris) rue de Bondy, 96.
    - Mariage., 11 juin 1851; MC/ET/III/1573
      Nom, qualité: (M.) Brumauld de Montgazon, Pierre Auguste.
      Profession: capitaine de lanciers, Verdun (Meuse).
      Domicile: Paris (Paris) rue Caumartin, 62.
      Nom, qualité: (M.) Brumauld de Montgazon, Pierre.
      Domicile: Ruffec (Charente).
      Nom, qualité: (Mme ou Mlle) Faletans de, Marie Augustine Camille.
      Domicile: Paris (Paris) rue Rumfort, 13.
      Nom, qualité: (M.) Faletans de, Joseph.
    - Obligation, emprunt, 11000 f., 12 juin 1851; MC/ET/III/1573
      Nom, qualité: (M.) Rousseau, Louis Jean Marie.
      Domicile: Paris (Paris) rue d'Enfer, 101.
      Nom, qualité: (M.) Voitrin, Louis Antoine Desire.
      Domicile: Paris (Paris) rue du Temple, 196
    - Procuration acte, gestion de capitaux., 16 juin 1851; MC/ET/III/1573
      Nom, qualité: (M.) Heroux, Charles Alexandre.
      Domicile: Paris (Paris) rue Boucher, 7.
      Nom, qualité: (M.) Boutelet, Charles.
      Profession: marchand de beurre, Paris.
      Domicile: Paris (Paris) rue de la Cossonnerie, 27
    - Vente, domaine, pieces de terre (7), 90000 f, Longvic, ouges (Côte-d'Or)., 19 juin 1851; MC/ET/III/1573
      Domicile: Paris (Paris) rue de la Paix, 17.
      Nom, qualité: (Mme ou Mlle) Huguet, Jeanne.
      Domicile: Dijon (Côte-d'Or).
      Nom, qualité: (M.) Chenot, Jean.
      Profession: notaire (ancien)
    - Mariage., 21 juin 1851; MC/ET/III/1573
      Nom, qualité: (M.) Tersouly, Jean.
      Profession: entrepreneur de travaux-publics, Saint-Pierre-le-Moutier (Nièvre).
      Domicile: Saint-Pierre-le-Moutier (Nièvre).
      Nom, qualité: (M.) Tersouly, Pierre.
      Profession: cultivateur, Foix (Ariège).
      Domicile: Foix (9).
      Nom, qualité: (Mme ou Mlle) Davesne, Jenny Hyacinthe.
      Domicile: Ris-Orangis (Essonne).
      Nom, qualité: (M.) Davesne, Frederic Auguste.
      Profession: docteur-en-medecine, Ris-Orangis (Essonne).
      Domicile: Ris-Orangis (Essonne)
    - Succession, inventaire apres décès., 24 juin 1851; MC/ET/III/1573
      Nom, qualité: (M.) Bardin, Jean Joseph.
      Domicile: Paris (Paris) quai de la Greve, 10
    - Procuration acte, dépôt, gestion de biens., 25 juin 1851; MC/ET/III/1573
      Nom, qualité: (M.) Krencheiy, Frederic Louis.
      Domicile: Iguape (bresil).
      Nom, qualité: (M.) Krencheiy, Charles Jacques Theodore.
      Nom, qualité: (Mme ou Mlle) Buquet, Jean Baptiste Lucien.
      Profession: attache au ministre de la marine, Paris.
      Domicile: Paris (Paris) rue Hautefeuille, 19
    - Transport, donation, somme, 70417 f., 26 juin 1851; MC/ET/III/1573
      Nom, qualité: (M.) Beausse, Louis Toussaint.
      Domicile: Paris (Paris) rue Saint-Etienne-du-Mont, 24.
      Nom, qualité: (Mme ou Mlle) Beausse, Marie Louise Aminte.
      Domicile: Paris (Paris) rue des Fosses-Montmartre, 9.
      Relations: épouse de l'intervenant 3, fille de l'intervenant 1.
      Nom, qualité: (M.) Dordet, Jean.
      Profession: coutelier (marchand), Paris.
      Nom, qualité: (Mme ou Mlle) Beausse, Louise Adelaide Angelique.
      Domicile: Paris (Paris) rue de la Contrescarpe-St-Marcel, 27.
      Relations: épouse de l'intervenant 5, fille de l'intervenant 1.
      Intervenant 5, indirect:
      Nom, qualité: (M.) Sardine, Pierre Jerome Zacharie.
      Nom, qualité: (M.) Beausse, Louis.
      Profession: officier (retraite).
      Domicile: Orleans (Loiret).
      Relations: fils de l'intervenant 1.
      Intervenant 7, en deuxième partie:
      Nom, qualité: (Mme ou Mlle) Beausse, Marie Pauline.
      Domicile: Bruxelles (belgique).
      Relations: veuve de l'intervenant 8, épouse de l'intervenant 9, fille de l'intervenant 1.
      Intervenant 8, indirect:
      Nom, qualité: (M.) Meyniel, Augustin.
      Intervenant 9, indirect:
      Nom, qualité: (M.) Roussel, Jean Hippolyte.
      Profession: fabricant de dentelles, Bruxelles (belgique).
      Domicile: Bruxelles (belgique)
    - Succession, transport de droits., 28 juin 1851; MC/ET/III/1573
      Nom, qualité: (M.) Caratte, Augustin Gabriel.
    - Bail, maison, boutique, pieces (3), cave, loyer, 1200 f, Paris (Paris) rue Vieille-du-Temple, 46 X rue du Marche-des-Blancs-Manteaux, 5., 28 juin 1851; MC/ET/III/1573
      Nom, qualité: (M.) Berger, Claude Jean.
      Domicile: Paris (Paris) place Saint-Sulpice, 10.
      Nom, qualité: (M.) Peyre, Laurent.
      Domicile: Paris (Paris) rue Vieille-du-Temple, 46
    - Transport, créance, 18000 f., 30 juin 1851; MC/ET/III/1573
      Nom, qualité: (M.) Bladier, Pierre.
      Profession: chaudronnier balancier, Paris.
      Domicile: Paris (Paris) quai aux Fleurs, 1.
      Domicile: Paris (Paris) rue de Lappe, 45.
      Nom, qualité: (M.) Cailar, Antoine.
      Profession: fabricant de tolerie, Paris.
      Domicile: Paris (Paris) rue de la Roquette, 11
    - Traite, remplacement de service militaire, 180 f., 1er juillet 1851; MC/ET/III/1573
      Nom, qualité: (M.) Bourgoing, Jacques Theodore.
      Profession: soldat d'infanterie, Paris.
      Domicile: Paris (Paris).
      Relations: remplacé(e) par l'intervenant 02.
      Nom, qualité: (M.) Lecoq, Etienne Joachim.
      Profession: soldat d'infanterie, Paris
    - Succession, notoriete., 3 juillet 1851; MC/ET/III/1573
      Nom, qualité: (Mme ou Mlle) Plee, Francoise Julie Madeleine Desiree.
      Relations: fille de l'intervenant 1, fille de l'intervenant 3.
      Nom, qualité: (M.) Plee, Antoine Francois Vallery.
    - Affectation d'hypotheque, maison pour surete et garantie de rente, 24000 f, Paris (Paris) rue Saint-Honore, 314., 5 juillet 1851; MC/ET/III/1573
      Nom, qualité: (M.) Lauverjat de, Leon.
      Nom, qualité: (Mme ou Mlle) Lanche, Octavie.
      Domicile: Paris (Paris) avenue des Champs-Elysees, 167.
      Relations: père de l'intervenant 2
    - Obligation, emprunts, 5000 f., 5 juillet 1851; MC/ET/III/1573
      Domicile: Paris (Paris) rue de la Vieille-Estrapade, 11.
      Nom, qualité: (Mme ou Mlle) Robillard, Marie Louise.
      Domicile: Paris (Paris) rue Neuve-St-Etienne-du-Mont, 31.
      Nom, qualité: (M.) Prevost, Nicolas.
    - Vente par François Simon Ernoult, propriétaire, et Anne Françoise Pétron, son épouse, demeurant, 25, rue Nicolas Flamel, à Alexandre Victor Ducray-Chevallier, ingénieur opticien, et Marie Louise Mélanie Chevallier, son épouse, demeurant 15, place du Pont-Neuf, d'une maison située 25, rue Nicolas-Flamel, pour la somme principale de 25 000 francs., 7 juillet 1851; MC/ET/III/1573
      À la suite:
      1851, 21 octobre Quittance. 1853, 13 juillet Quittance pour solde.
      De l'image fixe à l'image animée (1820-1910), documents du Minutier central des notaires de Paris relatifs à l'histoire des photographes et de la photographie, par Marc Durand, Paris, Archives nationales, 2013 (sous presse), notice n° 1684 (version dématérialisée de l'instrument de recherche, les notices biographiques et compléments de descriptions d'actes ne se trouvent que sur la version papier de l'ouvrage, voir contexte dans le Plan d’orientation général - Notaires de Paris, guides thématiques du Minutier).
      Nicolas-Flamel (rue); Pont-Neuf (place du); Ernoult, François Simon; Pétron, Anne Françoise; Ducray, Alexandre Victor; Chevallier, Marie Louise Mélanie
    - Vente, maison, 25000 f, Paris (Paris) impasse des Etuves, 2., 7 juillet 1851; MC/ET/III/1573
      Nom, qualité: (M.) Ernoult, Francois Simon.
      Domicile: Paris (Paris) impasse des Etuves, 2.
      Nom, qualité: (M.) Ducray-Chevallier, Alexandre Victor.
      Profession: opticien, Paris.
      Domicile: Paris (Paris) place du Pont-Neuf, 15
    - Succession, dépôt de pieces., 7 juillet 1851; MC/ET/III/1573
      Nom, qualité: (Mme ou Mlle) Perteseille, Renee.
      Domicile: Paris (Paris) rue de Sevres, 30.
      Nom, qualité: (M.) Bertault, Louis Ange.
    - Cautionnement, vente de papier, caution, 12000 f., 8 juillet 1851; MC/ET/III/1573
      Nom, qualité: (M.) Lange, Urbin Theodore.
      Profession: propriétaire, négociant (ancien), Rebrechien (Loiret).
      Domicile: Rebrechien (Loiret).
      Relations: caution de l'intervenant 2.
      Nom, qualité: (M.) Delimoges, Paul Eugene.
      Domicile: Paris (Paris) rue Saint-Andre-des-Arts, 43.
      Nom, qualité: (M.) Johannot, Francois Ferdinand.
      Profession: fabricant de papier, Annonay (Ardèche).
      Domicile: Annonay (Ardèche).
      Nom, qualité: (M.) Johannot, Henry.
      Nom, qualité: (M.) Veyre de Soras, Alphonse.
      Domicile: Annonay (Ardèche)
    - Testament, depot., 8 juillet 1851; MC/ET/III/1573
      Nom, qualité: (Mme ou Mlle) Chaussegros, Marie Marguerite.
      Domicile: Paris (Paris) rue Neuve-St-Roch, 49.
      Nom, qualité: (M.) Legentil, Julien Francois.
    - Obligation, emprunt, 3500 f., 9 juillet 1851; MC/ET/III/1573
      Nom, qualité: (M.) Frichot, Eugene Antoine.
      Domicile: Meriel (95).
      Nom, qualité: (Mme ou Mlle) Lepine, Charlotte Therese.
      Domicile: Paris (Paris) rue du Coq-St-Honore, 13.
      Nom, qualité: (M.) Frichot, Denis Michel.
      Profession: propriétaire
    - Succession, inventaire apres décès., 11 juillet 1851; MC/ET/III/1573
    - Mariage., 12 juillet 1851; MC/ET/III/1573
      Nom, qualité: (M.) Leger, Jacques.
      Domicile: Paris (Paris) rue du Chaume, 8.
      Nom, qualité: (M.) Leger, Michel Jacques.
      Profession: nourrisseur, Paris, rue Folie-Mericourt, 2.
      Domicile: Paris (Paris) rue Folie-Mericourt, 2.
      Nom, qualité: (Mme ou Mlle) Vesgus, Josephine Eugenie.
      Domicile: Paris (Paris) rue de Vendome, 7.
      Nom, qualité: (M.) Vesgus, Charles.
    - Société, constitution, operations commerciales, Dunkerque (Nord)., 14 juillet 1851; MC/ET/III/1573
      Nom, qualité: (M.) Bourdon, Constant Napoleon Victor.
      Profession: négociant, Dunkerque (Nord).
      Domicile: Dunkerque (Nord).
      Relations: procureur de l'intervenant 2, associé(e) de l'intervenant 4.
      Nom, qualité: (M.) Jodocius, Charles.
      Domicile: Landrecies (Nord).
      Relations: associé(e) de l'intervenant 4.
      Domicile: Paris (Paris) rue du Cirque, 9.
      Nom: Société de Commerce Bourdon (constant) et Cie.
      Domicile: Dunkerque (Nord)
    - Procuration acte, recouvrement sur le tresor public, 11100 f., 19 juillet 1851; MC/ET/III/1573
      Nom, qualité: (Mme ou Mlle) Muntzenberg, Amelie.
      Domicile: Paris (Paris) rue de la Ville-l'Eveque, 13.
      Relations: veuve de l'intervenant 2, veuve de l'intervenant 3.
      Nom, qualité: (M.) Ramback, Leopold.
      Nom, qualité: (M.) Tarteron de Montiers, Charles Marie Joseph.
      Nom, qualité: (M.) Piel Desruisseaux, Frederic Aime.
      Profession: clerc-de-notaire, Paris.
      Domicile: Paris (Paris) place Saint-Germain-l'Auxerrois, 41
    - Succession, transport de droits., 19 juillet 1851; MC/ET/III/1573
    - Succession, liquidation., 19 juillet 1851; MC/ET/III/1573
    - Vente, terrain, 2000 f, Neuilly-sur-Seine (Hauts-de-Seine) Saint-James., 22 juillet 1851; MC/ET/III/1573
      Nom, qualité: (M.) Mansuy, Joseph.
      Profession: propriétaire, restaurateur, Paris.
      Domicile: Paris (Paris) Porte de Madrid, 1.
      Nom, qualité: (M.) Aubry, Auguste.
      Profession: chaudronnier, Paris.
      Domicile: Paris (Paris) rue de Grenelle, 74
    - Mariage., 25 juillet 1851; MC/ET/III/1573
      Nom, qualité: (M.) Lesaunier, Francois Honore.
      Profession: tailleur de pierres, Paris.
      Domicile: Paris (Paris) rue de Grenelle, 166.
      Nom, qualité: (M.) Lesaunier, Pierre.
      Profession: meunier (garcon), Argences (Calvados).
      Domicile: Argences (Calvados).
      Nom, qualité: (Mme ou Mlle) Rastel, Francoise Modeste.
      Domicile: Paris (Paris) rue Bergere, 24.
      Nom, qualité: (M.) Rastel, Pierre.
      Profession: cultivateur, Saint-Jean-le-Blanc (Calvados).
      Domicile: Saint-Jean-le-Blanc (Calvados)
    - Mariage., 26 juillet 1851; MC/ET/III/1573
      Nom, qualité: (M.) Cuisinier, Jules.
      Domicile: Paris (Paris) rue de Breda, 15.
      Nom, qualité: (M.) Cuisinier, Alexandre Martin.
      Domicile: Paris (Paris) rue Chauchat, 17.
      Nom, qualité: (M.) Grienet, Augustine.
      Domicile: Paris (Paris) rue d'Hauteville, 80.
      Nom, qualité: (M.) Grienet, Antoine Philippe.
      Profession: teneur de livres, Paris.
      Domicile: Paris (Paris) rue d'Hauteville, 80
    - Testament, depot., 30 juillet 1851; MC/ET/III/1573
      Nom, qualité: (Mme ou Mlle) Chapotin, Elisa.
      Domicile: Paris (Paris) rue Samson, 7
    - Société, constitution, maison de commerce, Paris (Paris) rue d'Enghien, 44., 31 juillet 1851; MC/ET/III/1573
      Nom, qualité: (M.) Hagemann, Frederic Louis Theodore.
      Domicile: Paris (Paris) rue de Bondy, 36.
      Relations: associé(e) de l'intervenant 5.
      Nom, qualité: (M.) Darte, Victor Francois.
      Profession: representant de maison de commerce, Paris.
      Domicile: Paris (Paris) rue de Bondy, 22.
      Intervenant 3:
      Nom, qualité: (M.) Andre, Philippe Frederic.
      Domicile: Paris (Paris) rue des Fosses-du-Temple, 34.
      Nom, qualité: (M.) Andre, Frederic Gustave.
      Nom: Société de Commerce Hagemann et Cie.
      Domicile: Paris (Paris) rue d'Enghien, 44
    - Liquidation, proces-verbal, reprises apres separation de biens., 1er août 1851; MC/ET/III/1573
      Nom, qualité: (Mme ou Mlle) Lemire, Francoise Eugenie.
      Domicile: Evreux (Eure).
      Relations: séparé(e) de biens de l'intervenant 2, séparé(e) de corps de l'intervenant 2.
      Nom, qualité: (M.) Bioche, Alexandre.
      Domicile: Paris (Paris) rue Saint-Martin, 29
    - Mariage., 2 août 1851; MC/ET/III/1573
      Nom, qualité: (M.) Carpentier, Leon.
      Profession: boucher (commis), Paris.
      Domicile: Paris (Paris) rue Vieille-du-Temple, 133.
      Nom, qualité: (M.) Carpentier, Louis Gregoire.
      Nom, qualité: (Mme ou Mlle) Bullier, Pauline Prudence.
      Nom, qualité: (M.) Bullier, Jean Sebastien.
      Domicile: Paris (Paris) rue Vieille-du-Temple, 133
    - Mainlevee, hypotheque., 4 août 1851; MC/ET/III/1573
      Nom, qualité: (M.) Tonnellier, Jean Baptiste.
      Profession: propriétaire, notaire (ancien).
      Domicile: Leugny (Yonne).
      Nom, qualité: (M.) Hugot, Maximilien.
      Profession: cultivateur, Bleigny-le-Carreau (Yonne).
      Domicile: Bleigny-le-Carreau (Yonne)
    - Obligation, emprunt, 10000 f., 4 août 1851; MC/ET/III/1573
      Profession: chef de la division departementale au ministère-de-l'interieur, Paris.
      Domicile: Paris (Paris) rue Violet, 60.
      Domicile: Paris (Paris) rue de la Bienfaisance, 35
    - Succession, liquidation., 5 août 1851; MC/ET/III/1573
      Nom, qualité: (Mme ou Mlle) Leroy, Sophie.
      Nom, qualité: (M.) Defresne, Adolphe Marcellin.
      Profession: conseiller d'etat, propriétaire, Paris.
      Domicile: Paris (Paris) rue de Londres, 18
    - Obligation, emprunt, 1660 f., 5 août 1851; MC/ET/III/1573
      Nom, qualité: (M.) Polliart, Henri Louis.
      Profession: tourneur, Paris.
      Domicile: Paris (Paris) rue Pagevin, 5.
      Nom, qualité: (M.) Legrain, Guillaume Francois.
      Domicile: Paris (Paris) rue du Jour, 6
    - Bail, boutique, 2400 f, Paris (Paris) rue Neuve-des-Petits-Champs, 29., 5 août 1851; MC/ET/III/1573
      Nom, qualité: (M.) Lefebure, Nicolas.
      Domicile: Paris (Paris) rue Neuve-des-Petits-Champs, 29.
      Nom, qualité: (M.) Acker, Alphonse.
      Profession: papetier (marchand), Paris.
      Domicile: Paris (Paris) rue Neuve-des-Pettis-Champs, 29
    - Testament, depot., 6 août 1851; MC/ET/III/1573
      Nom, qualité: (Mme ou Mlle) Mouillot, Madeleine Louise.
      Domicile: Paris (Paris) quai de la Tournelle, 11
    - Succession, execution testamentaire, consentement., 6 août 1851; MC/ET/III/1573
    - Succession, notoriete., 6 août 1851; MC/ET/III/1573
    - Procuration acte, dépôt, prise de possession de succession., 6 août 1851; MC/ET/III/1573
      Nom, qualité: (Mme ou Mlle) Vallet, Marie Amable Francoise.
      Domicile: Chartres (Nièvre).
      Relations: veuve de l'intervenant 2, héritier de l'intervenant 3.
      Nom, qualité: (M.) Brochard de La Garenchere, Jacques.
      Nom, qualité: (Mme ou Mlle) Dumoutir de Doudainville.
      Nom, qualité: (M.) Vallou.
      Nom, qualité: (M.) Piel-Desruisseaux, Frederic Aime.
    - Succession, declaration., 7 août 1851; MC/ET/III/1573
      Nom, qualité: (M.) Lamy, Felix Leopold.
      Domicile: Paris (Paris) rue des Vieilles-Haudriettes, 4
    - Testament, depot., 7 août 1851; MC/ET/III/1573
      Nom, qualité: (Mme ou Mlle) Dumoutier de Doudainville, Cesarine Francoise.
      Domicile: Paris (Paris) rue des Filles-du-Calvaire, 6.
      Nom, qualité: (M.) Vallou, Jacques Michel.
    - Quittance, paiement du prix d'adjudication de ferme et terre, 211665 f, Saint-Pierre-sur-Dives (Calvados)., 7 août 1851; MC/ET/III/1573
      Nom, qualité: (M.) Richard, Jacques Maurice.
      Domicile: Paris (Paris) rue de Seine, 6.
      Nom, qualité: (M.) Pracomtal de, Edmond Marie Gabriel.
      Domicile: Chatillon-en-Sazois (Nièvre) chateau.
      Nom, qualité: (M.) Fournet, Jean Lambert.
      Profession: propriétaire, négociant, Lisieux (Calvados).
      Domicile: Lisieux (Calvados)
    - Succession, notoriete., 9 août 1851; MC/ET/III/1573
      Nom, qualité: (M.) Picquet, Claude.
      Profession: fabricant de globes et spheres, Paris.
      Domicile: Paris (Paris) rue de l'Arbre-Sec, 22.
      Nom, qualité: (Mme ou Mlle) Faure, Louise Melanie Justine.
      Relations: veuve de l'intervenant 1
    - Succession, notoriete., 12 août 1851; MC/ET/III/1573
      Nom, qualité: (Mme ou Mlle) Houillot, Madeleine Louise.
    - Quittance, paiement de dot, 6600 f., 12 août 1851; MC/ET/III/1573
      Nom, qualité: (M.) Bouyer, Jean.
      Profession: entrepreneur en batiment, Belleville (Paris).
      Domicile: Belleville (Paris) rue de l'Orillon, 34.
      Nom, qualité: (M.) Bouyer, Antoine.
      Domicile: Bessines-sur-Cartempe (Haute-Vienne)
    - Donation entre epoux., 13 août 1851; MC/ET/III/1573
      Nom, qualité: (M.) Picquet, Charles Armand.
      Nom, qualité: (Mme ou Mlle) Levaltier, Marie Delphine.
    - Vente, maison, 5000 f, Soisy-sous-Montmorency (95)., 13 août 1851; MC/ET/III/1573
      Nom, qualité: (Mme ou Mlle) Mat, Louise Pauline.